臺灣高雄地方法院小額民事判決
111年度雄小字第1045號
原      告  國泰世紀產物保險股份有限公司

法定代理人  陳萬祥  
訴訟代理人  王振碩  
被      告  楊明強  

上列當事人間損害賠償事件，經本院於民國111 年6 月9 日言詞
辯論終結，判決如下：
    主      文
被告應給付原告新臺幣壹萬伍仟零陸元，及自民國一一一年三月
二十二日起至清償日止，按週年利率百分之五計算之利息。
原告其餘之訴駁回。
訴訟費用新臺幣壹仟元由被告負擔。
本判決第一項得假執行，但被告以新臺幣壹萬伍仟零陸元供擔保
後免為假執行。
    事實及理由
原告主張被告於民國109 年3 月20日18時40分許，騎乘車牌號碼
000-000 號普通輕型機車行經高雄市○○區○○路000 號房屋前側附
近道路時，因其欲左轉彎時未讓直行車先行，而與其承保、訴外
人林榮源駕駛訴外人蔡素雲所有之車牌號碼000-0000號自用小客
貨車（下稱系爭車輛）發生碰撞（下稱系爭交通事故），致系爭
車輛受有損害，其已依保險契約賠付系爭車輛車體損害新臺幣（
下同）17,176元，為此，爰依民法第191 條之2 及保險法第53條
之規定提起本訴之事實，業據其提出系爭車輛行照、系爭交通事
故當事人登記聯單及估價單等件為證，並有現場圖、現場照片、
道路交通事故談話紀錄表、道路交通事故調查報告表㈡-1及初步
分析研判表等證在卷可稽，而被告經合法通知則未到庭爭執，亦
未提出書狀作何答辯或陳述，經本院調查前揭證據資料後，堪認
原告之主張為真實且有理由，被告對系爭交通事故之發生為有過
失，應負損害賠償之責。又系爭車輛係於107 年6 月出廠，迄至
損害發生日即109 年3 月20日使用約1 年10個月，其修復零件費
用7,103 元以平均法計算折舊後僅餘殘價約4,933 元，再加計工
資2,073 元及烤漆8,000 元，合計15,006元，即為原告得代位請
求被告賠償系爭車輛修復費用數額。從而，原告請求被告給付15
,006元，及自起訴狀繕本送達翌日（於111 年3 月11日寄存）即
111 年3 月22日起至清償日止，按週年利率5%計算之利息，為有
理由，應予准許，逾此範圍之請求，則屬無據，應予駁回，爰判
決如主文。又本件係適用小額程序為被告敗訴之判決，依民事訴
訟法第436 條之20規定，依職權宣告假執行。並依同法第436 條
之23準用同法第436 條第2 項，適用同法第392 條第2 項規定，
依職權宣告被告預供擔保，得免為假執行。
中　　華　　民　　國　　111 　年　　6　　月　　24　　日
                 高雄簡易庭  法      官  謝宗翰
以上正本係照原本作成。
民事訴訟法第436條之24第2項：對於本判決之上訴，非以違背法
令為理由，不得為之。
如對本判決上訴，須於判決送達後20日內向本院提出上訴狀，並
須表明原判決所違背之法令及其具體內容與依訴訟資料可認為原
判決有違背法令之具體事實之上訴理由。（均須按他造當事人之
人數附繕本）。
中　　華　　民　　國　　111 　年　　6 　　月　　26　　日
                              書  記  官  許弘杰